【裁判字號】    89,訴,331
【裁判日期】    890712
【裁判案由】    違反毒品危害防制條例
【裁判全文】
台灣新竹地方法院刑事判決                          八十九年度訴字第三三一號
    公  訴  人  台灣新竹地方法院檢察署檢察官
    被      告  乙○○
右列被告因違反毒品危害防制條例案件，經檢察官提起公訴（八十九年度偵字第一○
八八號），本院判決如左：
    主  文
乙○○轉讓第二級毒品，處有期徒刑捌月。
    事  實
一、乙○○於民國八十九年二月十五日下午五時許，因甲○○需要安非他命而以電話
    告知乙○○欲購買第二級毒品安非他命，乙○○遂以電話與綽號「雞摸」之不詳
    姓名成年男子聯絡，告知將購買安非他命一千元，雙方乃約定於十五日晚間七時
    五十分許在新竹市「鳳岡加油站」附近交易，嗣乙○○即至甲○○位於新竹市○
    ○路○段六六七巷二十二號一樓住處，搭載甲○○至前開地點後，甲○○將購買
    安非他命之價款新台幣（下同）一千元交予乙○○，乙○○即步行至綽號「雞摸
    」男子車輛停放地點向之購買安非他命一小包後，便與甲○○共同返回甲○○住
    處，並將前開毒品交予甲○○。嗣經警於八十九年二月十五日晚間八時三十分許
    ，在上址查獲甲○○及乙○○二人，始悉上情。
二、案經台北市政府警察局移送台灣新竹地方法院檢察署檢察官偵查起訴。
    理  由
一、訊之被告乙○○固不否認有於前揭時間、地點，以電話與綽號「雞摸」之不詳姓
    名成年男子聯絡購買安非他命之事並搭載甲○○至「鳳岡加油站」之事實，惟否
    認有何違反毒品危害防制條例之行為，辯稱：錢及安非他命伊都未經手，係「雞
    摸」與甲○○自己交易，並非轉讓等語。經查：前揭事實，業據被告於警訊時供
    述明確（偵卷第八頁參見），經核與證人甲○○於警訊時（偵卷第四十六頁以下
    參見）、偵查中（偵卷第四十頁以下參見）陳述之情節相符，堪信為真實；次查
    ：查獲被告及甲○○二人之時，亦同時查獲二人持有之安非他命（另案由台灣新
    竹地方法院檢察署檢察官處理），足見二人確能取得第二級毒品安非他命；再查
    ：證人及當日承辦之員警丙○○亦到庭證稱：「：：當天申請搜索票，晚上去甲
    ○○家，見被告與甲○○走出，被告要騎機車，我們上前盤查，在被告上衣口袋
    香煙盒內查到安非他命，進去甲○○家搜索，在張家臥室內查到安非他命，搜索
    完畢後，他二人都曾認（按係承認之誤）有持有安非他命，我們就帶回去偵辦，
    到台北，戴說所查獲安非他命是甲○○以一千元託他向雞毛購買的，戴聯絡好之
    後，以機車載甲○○去鳳岡加油站與雞毛交易，甲○○也有看到雞毛，他也有指
    認雞毛之人，在警訊中是說錢交給被告，被告向雞毛購買後，再把安非他命交給
    甲○○，當時被告及甲○○都這樣說，取得安非他命就回甲○○的家，當天就被
    查獲。」、「我是製作被告筆錄，甲○○筆錄是我同事任駒製作，我們是在同一
    辦公室一人一邊，筆錄前（面的）時間是開始訊問時間，我們製作筆錄辦公室很
    大，距離很遠，互相聽不到。」等語明確（本院八十九年六月十四日訊問筆錄參
    見），而被告亦供稱：「（問：製作筆錄時，聽得到甲○○說話？答：聽不到，
    距離很遠。」等語（本院前揭筆錄參見），是被告與甲○○於製作筆錄時，二人
    相互間無法聽見另一人之陳述，應堪認定，而被告於八十九年二月十六日上午十
    一時二十分開始製作警訊筆錄，甲○○則係於八十九年二月十六日上午十時五十
    五分開始製作，幾係同時開始警訊，且在無法互相干擾之情形下，二人同為前揭
    供述，顯見所述為真實，是被告前揭辯詞，委不足採，本件事證已臻明確，被告
    犯行堪予認定。
二、核被告所為，係違反毒品危害防制條例第八條第二項之罪。被告非法持有安非他
    命之低度行為應為非法轉讓安非他命之高度行為所吸收，不另論罪。爰審酌被告
    之素行、犯罪之動機、目的、手段、品性、轉讓之次數、犯罪所生危害以及犯後
    態度等一切情狀，量處如主文所示之刑。
三、據上論斷，應依刑事訴訟法第二百九十九條第一項前段，毒品危害防制條例第八
    條第二項，判決如主文。
本案經檢察官羅雪梅到庭執行職務。
中      華      民      國    八十九    年      七      月     十二     日
                            台灣新竹地方法院刑事第二庭
                                法      官    蘇    嘉    豐
右正本證明與原本無異。
如不服本判決，應於判決送達後十日內向本院提出上訴狀( 應附繕本 )，上訴於
臺灣高等法院。
                                書  記  官    郭    廷    耀
中      華      民      國    八十九    年      七      月     十二     日
附錄本案論罪科刑所適用法條全文：
毒品危害防制條例第八條第二項：
轉讓第二級毒品者，處六月以上五年以下有期徒刑，得併科新台幣七十萬元以下罰金
。


司法院資訊處製作；財團法人民間司法改革基金會備份。
